臺灣屏東地方法院刑事判決　　　　　　 100年度訴字第1143號
公　訴　人　臺灣屏東地方法院檢察署檢察官
被　　　告　郭貴鳴
上列被告因違反毒品危害防制條例案件，經檢察官提起公訴（
100 年度毒偵字第1290號），嗣因被告就被訴事實為有罪之陳述
，經合議庭裁定由受命法官獨任適用簡式審判程序審理，本院判
決如下：
    主  文
郭貴鳴施用第一級毒品，累犯，處有期徒刑柒月，扣案注射針筒
貳支，沒收銷燬之；又施用第二級毒品，累犯，處有期徒刑月
。應執行有期徒刑玖月，扣案注射針筒貳支，沒收銷燬之。
    事  實
一、郭貴鳴前因施用毒品案件，經裁定送觀察、勒戒後，因認有
    繼續施用毒品之傾向，再經裁定送強制戒治，嗣因強制戒治
    已滿6 月，經評定戒治處遇成效合格，無繼續強制戒治之必
    要，而於民國97年8 月26日停止戒治執行完畢。其另曾因準
    強盜案件，經法院判處有期徒刑3 年8 月確定，於95年9 月
    21日縮短刑期假釋出監並交付保護管束，嗣因另犯偽造文書
    案件，經法院判處（減為）有期徒刑1 月又15日，因而撤銷
    前開假釋，經執行殘刑及接續執行上開案件，於98年9 月24
    日縮刑期滿執行完畢。詎猶不知悔改，明知海洛因及甲基安
    非他命分屬第一、二級毒品，不得持有及施用，仍分別基於
    施用第一、二級毒品之犯意，先於100 年6 月2 日下午3時
    許，在其屏東縣萬丹鄉○○村○○路155 號住處內，以將甲
    基安非他命置於玻璃球內以火燒烤後，吸食所產生煙霧之方
    式，施用甲基安非他命1 次；又於100 年6 月4 日上午11
    時許，仍在其屏東縣萬丹鄉○○村○○路155 號住處內，以
    將海洛因加入針筒後注射方式，施用海洛因1 次。嗣於100
    年6 月4 日下午1 時50分許，在屏東縣萬丹鄉○○路與安和
    路口時，因另案通緝而為警查獲，並扣得使用過含殘留海洛
    因粉末無法完全析離之注射針筒2 支，復徵得其同意後採尿
    送驗，檢出海洛因代謝後之嗎啡、甲基安非他命陽性反應，
    始知悉上情。
二、案經屏東縣政府警察局移送臺灣屏東地方法院檢察署檢察官
    偵查起訴。
    理  由
一、按本件被告所犯係死刑、無期徒刑、最輕本刑為3 年以上有
    期徒刑以外之罪，其於準備程序就被訴事實為有罪之陳述，
    經受命法官告知簡式審判程序之旨，並聽取其與公訴人之意
    見後，合議庭認無不得或不宜改依簡式審判程序進行之情事
    ，依刑事訴訟法第273 條之1 第1 項、第284 條之1 規定，
    裁定本件由受命法官獨任進行簡式審判程序，合先敘明。
二、上揭犯罪事實，業據被告於本院審理中坦承不諱，此外並有
    屏東縣政府警察局保安隊毒品案件涉嫌人尿液採證編號姓名
    對照表、正修科技大學超微量研究科技中心尿液檢驗報告各
    1 紙、扣押筆錄、扣押物品目錄表等，足認被告前揭自白與
    事實相符，本案事證明確，被告犯行堪以認定。
三、查海洛因、甲基安非他命分屬毒品危害防制條例第2 條第2
    項第1 、2 款所規定之第一、二級毒品，不得持有及施用，
    而被告前因施用毒品案件，經裁定送觀察、勒戒後，因認有
    繼續施用毒品之傾向，再經裁定送強制戒治，嗣因強制戒治
    已滿6 月，經評定戒治處遇成效合格，無繼續強制戒治之必
    要，而於97年8 月26日停止戒治執行完畢，有臺灣高等法院
    被告前案紀錄表在卷可稽，被告於上開觀察勒戒、強制戒治
    執行完畢後，5 年內再為本件施用第一、二級毒品犯行，自
    均應依法論罪科刑。核被告所為，係犯毒品危害防制條例第
    10條第1 、2 項之施用第一、二級毒品罪，被告前開所犯施
    用第一級、第二級毒品犯行，犯意各別，行為不同，應予分
    論併罰。被告持有毒品，復進而施用，其持有毒品之低度行
    為，均為施用毒品之高度行為所吸收，不另論罪。又被告有
    事實欄所列前揭犯罪前科紀錄，有臺灣高等法院被告前案紀
    錄表可稽，被告受有期徒刑之執行完畢，五年以內故意再犯
    本件有期徒刑以上之2 罪，均構成累犯，均應依刑法第47條
    第1 項規定加重其刑。爰審酌被告施用毒品行為於本質上係
    屬自我戕害行為，反社會性之程度應屬較低；惟施用毒品，
    不僅足以戕害其個人身心，且極易滋生其他犯罪，惡化治安
    甚重，嚴重損及公益，且被告前經觀察勒戒、強制戒治等執
    行助其戒除毒品，仍再為本案施用第一、二級毒品犯行，顯
    見其不思悔改，自制力亦顯不佳，及上開施用毒品行為均構
    成累犯均應加重其刑，惟念其犯後即能坦承犯行，並兼衡其
    素行、經濟狀況、智識程度等一切情狀，分別量處如主文所
    示之刑，並定其應執行之刑如主文所示，以資懲儆。
四、另按查獲之第一、二級毒品及專供製造或施用第一、二級毒
    品之器具，不問屬於犯人與否，均沒收銷燬之，毒品危害防
    制條例第18條第1 項前段定有明文。而「一般鑑定裝袋內毒
    品之程式，均係以傾倒方式，將包裝袋內之毒品倒出、稱重
    、以儀器檢驗部分等，倒出時若認必要，則輔以刮杓刮取袋
    內粉末，然無論依何種方式分離，包裝袋內均有極微量之第
    一級毒品海洛因殘留」，業經法務部調查局93年3 月19日調
    科壹字第09300113060 號函釋在案，此為本院職務上已知之
    事實，扣案注射針筒2 支，被告既曾用以裝入毒品海洛因供
    注射使用，該等注射針筒應與包裝袋內裝入海洛因情形類似
    ，亦即縱使針筒內之大多數毒品海洛因已注射進入人體，但
    針筒內應仍會有極微量海洛因殘留於針筒之管壁內而無法析
    離，此並有屏東縣政府警察局保安隊查獲涉嫌毒品防制條例
    毒品初步檢驗報告單（其他  使用過之注射針筒二支）」內
    容顯示針筒呈嗎啡、海洛因反應及檢驗照片（警卷第16、29
    頁）可資佐證，故該扣案之注射針筒2 支，應整體視為查獲
    之第一級毒品海洛因，依法自應宣告沒收銷燬。
據上論斷，應依刑事訴訟法第273 條之1 第1 項、第284 條之1
、第299 條第1 項前段，毒品危害防制條例第10條第1 項、第2
項、第18條第1 項前段，刑法第11條、第47條第1 項、第51條第
5 款，判決如主文。
本案經檢察官劉昀到庭執行職務。
中    華    民    國   100    年    9     月    30    日
                  刑事第二庭    法  官  黃紀錄
以上正本證明與原本無異。
如不服本判決應於收受判決後10日內向本院提出上訴書狀，並應
敘述具體理由；其未敘述上訴理由者，應於上訴期間屆滿後20日
內向本院補提理由書（均須按他造當事人之人數附繕本）「切勿
逕送上級法院」。
中    華    民    國   100    年    10    月    3     日
                                書記官  戴仲敏